臺灣板橋地方法院刑事判決　　　　　　　100年度訴字第865號
公　訴　人　臺灣板橋地方法院檢察署檢察官
被　　　告　黃嘉正
上列被告因違反毒品危害防制條例案件，經檢察官提起公訴（10
0 年度毒偵字第1511號），因被告於準備程序中就被訴事實為有
罪之陳述，經本院合議庭裁定由受命法官獨任進行簡式審判程序
，並判決如下：
    主  文
黃嘉正施用第一級毒品，累犯，處有期徒刑壹年。
    事  實
一、黃嘉正前於民國96年間，因施用毒品案件，經本院以96年度
    訴字第1496號判處有期徒刑10月，嗣經依法減為有期徒刑5
    月確定；又因施用毒品案件，分經本院以96年度訴字第2959
    號、97年度訴字第29號判處有期徒刑1 年、1 年確定，經接
    續執行，於98年9 月24日縮短刑期假釋出監，並付保護管束
    ，於98年12月23日保護管束期滿而假釋未經撤銷視為執行完
    畢。又其前因施用毒品案件，經本院裁定送觀察、勒戒後，
    認無繼續施用毒品之傾向，於90年6 月1 日釋放出所，並經
    臺灣板橋地方法院檢察署檢察官以90年度毒偵字第1505號為
    不起訴處分確定；復因施用毒品案件，經本院裁定送觀察、
    勒戒後，認無繼續施用毒品之傾向，於91年9 月3 日釋放出
    所，並經臺灣板橋地方法院檢察署檢察官以91年度毒偵字第
    2280號為不起訴處分確定；再因施用毒品案件，分別經本院
    以92年度訴字第1115號、92年度易字第3092號、94年度訴字
    第2837號、96年度訴字第1496號、96年度訴字第2959號、97
    年度訴字第29號、99年度訴字第1076號判處有期徒刑7 月、
    4 月、4 月、4 月、10月（嗣經依法減為有期徒刑5 月）、
    1 年、1 年、1 年1 月確定，詎仍不知警惕。復基於同時施
    用第一級毒品海洛因、第二級毒品甲基安非他命之犯意，於
    99年12月5 日中午12時許，在臺北縣三峽市（現改制為新北
    市三峽區○○○路240 巷19號住處，以同時放置海洛因及甲
    基安非他命於玻璃球上加熱吸食煙霧之方式，同時施用第一
    級毒品海洛因、第二級毒品甲基安非他命1 次。嗣於99年12
    月6 日上午10時10分許，在臺北縣三峽市○○路○ 段7 號，
    因另案通緝而為警查獲，經警採集其尿液送驗呈嗎啡及甲基
    安非他命陽性反應，始查知上情。
二、案經臺北縣政府（現改制為新北市政府）警察局三峽分局移
    送臺灣板橋地方法院檢察署檢察官偵查起訴。
    理  由
一、被告黃嘉正於上揭時間、地點同時施用第一級毒品海洛因、
    第二級毒品甲基安非他命之事實，業據其於本院審理中坦承
    不諱，而被告於前揭時間為警查獲時採集之尿液，經送驗結
    果呈嗎啡類及甲基安非他命陽性反應，此有臺灣檢驗科技股
    份有限公司UL/2010/CO248007號濫用藥物檢驗報告、臺北縣
    政府警察局三峽分局查獲毒品危害防制條例案姓名對照表各
    1 份在卷可參，被告前開自白與事實相符，應堪採信。又其
    前因施用毒品案件，經本院裁定送觀察、勒戒後，認無繼續
    施用毒品之傾向，於90年6 月1 日釋放出所，並經臺灣板橋
    地方法院檢察署檢察官以90年度毒偵字第1505號為不起訴處
    分確定；復因施用毒品案件，經本院以裁定送觀察、勒戒後
    ，認無繼續施用毒品之傾向，於91年9 月3 日釋放出所，並
    經臺灣板橋地方法院檢察署檢察官以91年度毒偵字第2280號
    為不起訴處分確定；再因施用毒品案件，分別經本院以92年
    度訴字第1115號、92年度易字第3092號、94年度訴字第2837
    號、96年度訴字第1496號、96年度訴字第2959號、97年度訴
    字第29號、99年度訴字第1076號判處有期徒刑7 月、4 月、
    4 月、4 月、10月（嗣經依法減為有期徒刑5 月）、1 年、
    1 年、1 年1 月確定，有臺灣高等法院被告前案紀錄表1 份
    在卷可參，被告於觀察、勒戒執行完畢後5 年內復犯上開施
    用毒品案件後，再犯本案施用毒品犯行，應堪認定。綜上，
    本案事證明確，被告犯行堪以認定，應予依法論科。
二、核被告黃嘉正所為，係犯毒品危害防制條例第10條第1 項之
    施用第一級毒品罪及同條第2 項之施用第二級毒品罪。被告
    施用前持有海洛因、甲基安非他命之低度行為，應為施用之
    高度行為所吸收，不另論罪。被告以一施用毒品行為，同時
    涉犯上開2 罪，為想像競合，應從一重之施用第一級毒品罪
    處斷。又被告有事實欄所示之前科及執行紀錄，有上揭前案
    紀錄表1 份在卷可參，其受有期徒刑之執行完畢後，5 年以
    內故意再犯有期徒刑以上之罪，為累犯，依刑法第47條第1
    項規定加重其刑。爰審酌被告有多次施用毒品之前科紀錄，
    素行不佳、其犯罪動機、手段、國中畢業之智識程度、家庭
    狀況、施用毒品係對自己身體之殘害，及其犯罪後坦承犯行
    之態度等一切情狀，量處如主文所示之刑。
據上論斷，應依刑事訴訟法第273 條之1 第1 項、第299 條第1
項前段，毒品危害防制條例第10條第1 項、第2 項，刑法第11條
前段、第55條、第47條第1 項，判決如主文。
本案經檢察官陳世錚到庭執行職務。
中    華    民    國   100    年    4     月    29    日
                        刑事第十七庭  法  官  俞秀美
以上正本證明與原本無異。
如不服本判決，應於判決送達後10日內敘明上訴理由，向本院提
出上訴狀 (應附繕本) ，上訴於臺灣高等法院。其未敘述上訴理
由者，應於上訴期間屆滿後20日內向本院補提理由書「切勿逕送
上級法院」。
                                      書記官  謝怡貞
中    華    民    國   100    年    4     月    29    日
附錄本案論罪科刑之法條：
毒品危害防制條例第10條
施用第一級毒品者，處 6 月以上 5 年以下有期徒刑。
施用第二級毒品者，處 3 年以下有期徒刑。